臺灣臺北地方法院民事簡易判決
111年度店簡字第970號
原      告  蘇兆傑  
被      告  李宗翰  
上列當事人間請求損害賠償（交通）事件，本院於民國111年9月
1日言詞辯論終結，判決如下： 
    主    文
被告應給付原告新臺幣42,020元。
原告其餘之訴駁回。
訴訟費用新臺幣1,440元，由被告負擔10分之3，餘由原告負擔。
本判決原告勝訴部分得假執行。但被告如以新臺幣42,020元為原
告預供擔保後，得免為假執行。 
    事實及理由
壹、程序部分
一、按訴狀送達後，原告不得將原訴變更或追加他訴，但擴張或
    減縮應受判決事項之聲明者，不在此限，民事訴訟法第255 
    條第1項第3款定有明文。查本件原告起訴時係聲明：「被告
    應給付原告新臺幣（下同）104,456元」，嗣於111年8月16
    日本院審理中變更聲明為：「被告應給付原告130,920元」(
    見本院卷第81頁)，核屬擴張應受判決事項之聲明，依上開
    規定，應予准許。
二、被告經合法通知無正當理由未於言詞辯論期日到場，核無民
    事訴訟法第386條所列各款情形，爰依原告之聲請，由其一
    造辯論而為判決。
貳、實體部分
一、原告主張：被告於民國111年4月20日19時27分許，駕駛車牌號碼000-0000號自用小客車（下稱A車），行經新北市新店區民生路75巷口，因無照駕駛、使用手機且剎車不及之過失，追撞前方原告駕駛其所有之車牌號碼000-0000號自用小客車（下稱B車），致B車受損（下稱本件交通事故），原告因而支出必要之維修費用67,193元（含工資27,223元、零件39,970元）、B車維修期間之代步交通費10,800元、原告因修車及參與調解及開庭之工作損失52,927元，共計130,920元等語，爰依侵權行為之法律關係提起本訴，並聲明：被告應給付原告130,920元。
二、被告經合法通知，未於言詞辯論期日到場，亦未提出書狀作
    何聲明或陳述。
三、得心證之理由
　㈠按因故意或過失，不法侵害他人之權利者，負損害賠償責任
    ；汽車、機車或其他非依軌道行駛之動力車輛，在使用中加
    損害於他人者，駕駛人應賠償因此所生之損害，但於防止損
    害之發生，已盡相當之注意者，不在此限，民法第184條第1
    項前段、第191條之2分別定有明文。揆諸民法第191條之2規
    定，本條但書係專為非依軌道行駛之動力車輛在使用中駕駛
    人之責任而為舉證責任倒置之規定，故凡動力車輛在使用中
    加損害於他人者，由法律推定駕駛人侵害他人之行為係出於
    過失，除駕駛人已於防止損害之發生盡相當之注意外，即應
    依民法第191條之2規定賠償被害人所受損害。
　㈡經查，原告主張被告駕駛A車於上開時、地有無照駕駛、使用
    手機且剎車不及而追撞B車之過失，因而致原告受有前揭損
    失之事實，業據原告提出與其所述相符之新北市政府警察局
    道路交通事故當事人登記聯單、新北市政府警察局道路交通
    事故初步分析研判表、強制汽車責任保險電子式保險證各1
    份、兩造之通訊軟體LINE對話紀錄截圖4張、國都汽車服務
    明細表及電子發票證明聯、和雲行動服務股份有限公司汽車
    出租單及電子發票證明聯各1份在卷可證（本院卷第11、13
    、15、21至25、27至31、33至35頁），並經本院依職權調閱
    新北市政府警察局新店分局之本件道路交通事故相關資料（
    含道路交通事故現場圖、A3類道路交通事故調查紀錄表、現
    場照片等）（本院卷第51至64頁），核閱屬實。揆諸前開資
    料，被告於A3類道路交通事故調查紀錄表稱：「我駕駛自小
    客（即A車）在中正路往中央路方向之外側車道，於上述時
    點我剛掛掉電話後，發現前方車輛（即B車），但我的剎車
    出問題剎不住，所以就撞上前方自小客（AFF-9825）。」等
    語（本院卷第55頁），佐以原告於A3類道路交通事故調查紀
    錄表稱：「我駕駛自小客（即B車）在中正路往中央路方向
    之外側車道，因當時前方是紅燈，所以我就緩緩前進，正當
    我停下來時，就被對方從後方撞上來」等語（本院卷第57頁
    ），足認被告確有於駕車時使用手機、剎車不及之過失；而
    被告經合法通知，未於言詞辯論期日到場，亦未提出書狀作
    何聲明或陳述以供本院參酌，依法視同自認，故原告主張之
    本件交通事故之事實，堪信為真實。準此，被告有前揭應注
    意能注意而未注意之過失，且與原告受有損害間有相當因果
    關係，揆諸上開規定，被告就本件交通事故應負過失侵權行
    為責任，洵堪認定。
　㈢原告請求賠償B車維修費用67,193元（含工資27,223元、零件
    39,970元）部分：
　⒈按不法毀損他人之物者，被害人得請求賠償其物因毀損所減
    少之價額，民法第196條定有明文。又物被毀損時，被害人
    除得依民法第196條請求賠償外，不排除民法第213條至第21
    5條之適用。依民法第196條請求賠償物被毀損所減少之價額
    ，得以修復費用為估定之標準，但以必要者為限（例如︰修
    理材料以新品換舊品，應予折舊）。
　⒉原告主張其因本件交通事故致B車受有損害，並因此支出維修
    費用67,193元（含工資27,223元、零件39,970元），固據提
    出國都汽車服務明細表及電子發票證明聯各1份為證（本院
    卷第27至31頁）。惟B車係於102年10月出廠，此有公路監理
    電子閘門查詢結果1份在卷可稽（本院卷第39頁），衡以B車
    有關零件部分之修復，既以新零件更換被損害之舊零件，則
    在計算損害賠償額時，自應將零件折舊部分予以扣除，依行
    政院所發布之固定資產耐用年數表及固定資產折舊率表，自
    用小客車之耐用年數為5年，依定率遞減法每年應折舊369／1
    000，又其使用期間未滿1年者，按實際使用之月數相當於全
    年之比例計算之；不滿1年者，以月計。B車自出廠日102年1
    0月至發生本件交通事故日即111年4月20日止，約使用8年6
    月，已逾5年之耐用年限，依上開規定，其零件部分之金額3
    9,970元，折舊後之餘額為3,997元（計算式：39,970×1/10＝
    3,997），則原告請求零件費用於此範圍內應屬有據，逾此
    部分之請求則無理由；至其請求工資27,223元部分不生折舊
    問題，應全部由被告負賠償責任。
　⒊綜上，原告請求B車因本件交通事故所支出之維修費用，應以
    31,220元（計算式：3,997＋27,223＝31,220）為必要。逾此
    範圍之請求，則屬無據，應予駁回。
　㈣原告請求B車維修期間之代步交通費10,800元部分：
　　原告主張B車因本件交通事故送修，原告於修車期間即111年
    4月23日起至同年月29日止，向和運租車租用汽車1台使用，
    並支出租車費用10,800元等情，業據其提出汽車出租單及電
    子發票證明聯各1紙存卷可憑（本院卷第33頁）。經查，本
    件交通事故發生於000年0月00日，原告有駕車行駛便利行動
    之預期利益期間實乃B車送修期間，而B車送修日期為111年4
    月23日，原告給付B車維修費用之日期則為111年4月30日，
    此分別有國都汽車服務明細表及統一發票各1份在卷可參（
    本院卷第27至31頁），堪信B車維修期間為111年4月23日起
    至同年月30日止；再觀原告租用汽車之期間為111年4月23日
    起至同年月29日止，確係B車維修期間內，故可認該筆費用
    乃因本件交通事故所生之費用。是原告請求代步交通費10,8
    00元，核無不合，應予准許。
　㈤原告請求工作損失52,927元部分：
　⒈按損害賠償之債，以有損害之發生及有責任原因之事實，並
    二者之間，有相當因果關係為成立要件，故原告所主張損害
    賠償之債，如不合於此項成立要件者，即難謂有損害賠償請
    求權存在（最高法院48年度台上字第481號民事判決（原判
    例）意旨可資參照）。
　⒉原告固主張其因本件交通事故，分別於111年4月23日前往修
    車、同年5月12日及6月8日前往區公所調解、同年6月28日前
    往本院調解、同年8月16日及9月1日前往本院開庭，以其110
    年度之所得平均計算上開6天之工作損失，共受有52,927元
    之損害等情，並提出110年度各類所得扣繳暨免扣繳憑單3份
    為證（本院卷第83至87頁）。然查，原告並未因本件交通事
    故受有身體傷害，並非不能工作；且人民因調解、訴訟所花
    費勞力、時間及金錢，不可一概認屬他方應賠償之損害，蓋
    原告循調解、訴訟程序解決糾紛、維護自身權益，本需支出
    相當成本，他方如應訴亦有勞費支出，此為法治社會解決私
    權紛爭制度設計所不得不然，勞費支出除法律另有規定外，
    本應由各當事人自行承擔，尚難向他方請求損害賠償。故原
    告請求前開工作損失52,927元，尚難認與被告之過失行為間
    有相當因果關係，此部分請求，實屬無據，應予駁回。
四、綜上所述，原告依侵權行為之法律關係，請求被告給付42,0
    20元（計算式：31,220+10,800=42,020），為有理由，應予
    准許。逾此範圍之請求，則無理由，應予駁回。
五、本件原告勝訴部分，係就民事訴訟法第427條訴訟適用簡易程序所為被告敗訴之判決，依同法第389條第1項第3款規定，應依職權宣告假執行；並依同法第392條第2項規定，依職權宣告被告如預供擔保，得免為假執行。
六、本件事證已臻明確，兩造其餘攻擊防禦方法及所提證據，經
    本院斟酌後，核與判決結果不生影響，爰不逐一論述，併此
    敘明。
七、訴訟費用負擔之依據：民事訴訟法第79條。並依職權確定本
    件訴訟費用額為1,440元（即裁判費）如主文第3項所示。 
中　　華　　民　　國　　111 　年　　9 　　月　　15　　日
　　　　　　　　　臺灣臺北地方法院新店簡易庭
　　　　　　　　　　　　　　　法　官　林易勳
以上正本係照原本作成。
對於本件判決如有不服，應於收受送達後20日內向本院提出上訴
書狀，上訴於本院合議庭，並按他造當事人之人數附具繕本。
如委任律師提起上訴者，應一併繳納上訴審裁判費。
中　　華　　民　　國　　111 　年　　9 　　月　　15　　日
                                  書記官  徐子芹